臺灣花蓮地方法院民事簡易判決
　111年度花簡更一字第1號
原      告  蕭駿億  

            康淑芬  
            林姵君  
被      告  林芳祺  

上列當事人間請求給付貨款事件，本院於民國111年11月23日言
詞辯論終結，判決如下：
    主      文
被告應分別給付原告蕭駿億、康淑芬、林姵君新臺幣(下同)54,7
36元、46,415元、47,320元，及均自民國110年12月17日起至清
償日止，按週年利率百分之5計算之利息。
訴訟費用由被告負擔。
本判決得假執行，但被告分別以54,736元、46,415元、47,320元
為原告蕭駿億、康淑芬、林姵君預供擔保後，得免為假執行。
    事實及理由
一、原告主張：被告係原設址於花蓮縣○○市○○路0號之「興台灣
    雞腿王便當社」(已結束營業，下稱系爭便當店)之實際負責
    人，與原告約定食品原物料供應契約，詎被告自民國109年7
    月起，竟無故分別拖欠原告如主文第1項所示之貨款未給付
    ，經原告多次催討仍未獲清償，爰以買賣契約關係起訴請求
    被告清償等語。並聲明：如主文第1項所示。
二、被告則以：伊不認識原告，沒有跟原告訂過契約、通過電話
    或遭原告催討貨款等情形。系爭便當店是於108年間設立，
    負責人為伊女兒林姿伶，於108年底時因林姿伶懷孕，所以
    系爭便當店裡的決策都是由伊來處理，但到了109年4、5月
    間，因開給房東的房租、支票陸續退票，所以系爭便當店於
    109年5月底就結束營業。當時伊人在大陸，接到通知後就同
    意由員工花美真他們自己經營、自負盈虧，同時伊也有在花
    蓮經營肉品供應商，一樣繼續供應員工繼續經營的肉品，後
    因有人頂店，由伊負責帶看等語，資為抗辯。並聲明：㈠原
    告之訴駁回。㈡如受不利判決，願供擔保請准宣告免為假執
    行。
三、本院之判斷：
  ㈠按獨資經營之商號並無法人格，不能享受權利、負擔義務，
    以其名義發生之法律關係、法律效果，實歸屬於負責人，負
    責人始為權利主體。次按當事人主張有利於己之事實者，就
    其事實有舉證之責任，民事訴訟法第277條前段定有明定。
    是倘當事人主張其前所經營之商號業已頂讓他人經營，已就
    頂讓後該商號之交易不負債務清償責任等情，自應由其就此
    有利於己之事實負舉證之責。
　㈡經查，原告上揭主張，業據原告分別提出相對應之估價單、
    出貨單為證(見花簡字卷第55-87頁)。而被告對此僅爭執其
    於109年7、8月已非系爭便當店之負責人，上開單據簽收之
    人已非其員工等語置辯(見卷第81頁)，是本件被告是否應負
    清償貨款之責，當視其於本件食材供貨時是否仍為系爭便當
    店之負責人而定，合先敘明。
　㈢被告於原告供應本件食材時為系爭便當店之實際負責人，應
    就本件原告之請求如數負清償貨款之責。　
　　⒈系爭便當店於本件交易之前，於108年7月間起係被告以其
      女兒林姿伶為名義負責人，而由被告實際負責經營等情，
      業為證人林姿伶到庭證述明確(見卷第78-79頁)，被告對
      此亦不否認(見卷第56頁)，是被告為系爭便當店之實際負
      責人，已堪認定。又系爭便當店於108年7月26日設立後迄
      至111年12月6日廢止時止，其登記之負責人均為林姿伶，
      有商業登記基本資料1紙可參(見卷第117頁)，足見此種以
      林姿伶為登記名義人及並由被告實際經營之方式並未變更
      ，揆諸上揭㈠之說明，被告主張系爭便當店已頂讓予員工
      花美真等人自行經營乙節，既屬對被告有利之事實，自應
      由被告對此情負舉證責任。
　　⒉查被告前因相同原因事實，而為原告提起刑事詐欺取財罪
      告訴，經臺灣花蓮地方檢察署以110年度交查字第438號詐
      欺案件偵辦，承辦檢察事務官曾於110年9月3日通知被告
      及證人花美真到庭接受詢問，證人花美真當庭陳稱：「(
      該便當社之負責人原為何人？)原本是老闆娘戴秀娟，她
      是林芳祺的老婆，之後在108年負責人變更為林姿伶，她
      是林芳祺的女兒，但她只是名義的負責人，實際上是林芳
      祺在負責店內事務。」、「(109年5月至8月間便當店的實
      際負責人是誰？)林芳祺。」、「(是否曾聽聞109年9月後
      ，便當店有變更經營者？)沒有。」、「(林芳褀現在有無
      在偵查庭內？)有，就是坐在正前方的人。」；嗣被告於
      花美真為上開陳述後，並未為具體之反駁，而僅以：「我
      跟店裡的員工並不是很認識，我跟證人不是很熟悉，我也
      不會直接交待店內的員工如何做。」、「我在108年到109
      年實際經營便當店期間，我有實際到店內處理店務，也有
      舉辦多次的促銷活動，證人應該是有所誤會，另外在109
      年5月後我會數次到店內，是因為我要去跟人談關於頂讓
      接手的事。」等詞置辯，全未提及系爭便當店已由「花美
      真」頂讓經營一事；再參酌花美真嗣於被告退庭後，於檢
      察事務官前另陳稱：「剛才被告在庭上，有些事項不方便
      在他面前陳述，但被告剛才所稱109年5月之後就未再實際
      經營便當店是不實在的，因為他在109年9月間，還傳LINE
      問我8月份的員工薪資是否已發放，倘若如他所述已不再
      經營，為何要詢問我此事？故他方才所言不實在。」等語
      ，並提出其與被告間內容為：「(被告：薪水都發了嗎？)
      回老闆，員工薪水已發了，但是廠商一直不斷打電話催討
      。(被告：好的請他們把8月份的帳款下禮拜寄到宜蘭公司
      請款。)」等語之手機LINE對話畫面供檢察事務官拍照後
      附卷(見卷第97-103頁)。嗣被告經本院提示上開LINE對話
      截圖後，亦肯認此對話之真實性，僅辯稱：「那時我從大
      陸回來，聽說做不下去，查一下明華貨款也有二十幾萬，
      我是基於關心，才有這個對話」云云，而未提出何證據以
      實其說。綜上，堪認迄至109年9月間，被告仍為系爭便當
      店之實際負責人甚明，是被告就此前系爭便當店之貨款，
      自應以負責人身分負清償之責。
　　⒊從而，被告辯稱系爭便當店於109年5月已交由花美真經營
      、自負盈虧云云，既未提出任何舉證以實其說，復與上揭
      ⒉之認定不合，自難採信。況倘被告此部分所辯情節為真
      ，然被告既未將系爭便當店經營權變更之事告知原告，而
      原告仍依往常交易模式供貨予系爭便當店，被告自應負系
      爭便當店負責人之責。又被告倘認花美真未依頂讓契約履
      行或有其他損害其權利情事，自得對花美真為相關權利之
      主張，惟究不得據此而拒付原告貨款，是被告所辯，俱無
      理由。
　　⒋綜上，被告應依系爭便當店實際負責人之身分，就本件原
      告之貨款請求如數負清償之責。　
四、本件原告貨款請求，並無約定給付期限及利率，應以被告受
    催告時起負法定遲延利息責任，是原告請求自起訴狀繕本送
    達之翌日即110年12月17日起(見原審卷第27頁)至清償日止
    ，按週年利率5%計算遲延利息，自屬有據。
五、綜上所述，原告依買賣契約關係請求被告給付如主文第1項
    所示，為有理由，應予准許。
六、本件係就民事訴訟法第427條第1項訴訟適用簡易程序所為被
    告敗訴之判決，應依同法第389條第1項第3款之規定，職權
    宣告假執行，並依同法第392條第2項之規定，依聲請宣告被
    告預供擔保後，得免為假執行。
七、本件事證已臻明確，兩造其餘攻擊防禦方法及舉證，核與判
    決結果無影響，爰不予一一論述，併此敘明。
八、訴訟費用負擔之依據：民事訴訟法第78條。
中    華    民    國   111    年    12    月     9    日
                  花蓮簡易庭  法  官  李立青 
以上正本係照原本作成。
如不服本判決，應於送達後20日內，向本院提出上訴狀（上訴狀
須表明上訴理由）並繳納上訴審裁判費；如於本判決宣示後送達
前提起上訴者，應於判決送達後20日內補提上訴理由書（均須按
他造當事人之人數附繕本）。
如委任律師提起上訴者，應一併繳納上訴審裁判費。
中　　華　　民　　國　　111 　年　　12　　月　　12　　日
                              書記官  林政良